【裁判字號】    99,訴,1190
【裁判日期】    991007
【裁判案由】    毒品危害防制條例
【裁判全文】
臺灣高雄地方法院刑事判決              99年度訴字第1190號
公  訴  人  臺灣高雄地方法院檢察署檢察官
被      告  乙○○
指定辯護人  本院公設辯護人黃文德
上列被告因毒品危害防制條例案件，經檢察官提起公訴（99年度
偵字第16033 號），本院判決如下：
    主  文
乙○○犯如附表所示之參罪，各處如附表所示之刑。應執行有期
徒刑拾柒年陸月。扣案之第一級毒品海洛因貳拾伍包（合計驗餘
淨重4.49公克）沒收銷燬。扣案之包裝袋貳拾伍只、行動電話（
含門號0000000000號SIM 卡）壹支，均沒收。未扣案之共同販賣
第一級毒品所得新臺幣共貳仟伍佰元，與年籍不詳、綽號「蘋果
」之成年男子連帶沒收，如全部或一部不能沒收時，以其財產連
帶抵償之。
    事  實
一、乙○○明知海洛因係毒品危害防制條例第2 條第2 項第1 款
    所列管之第一級毒品，依法不得販賣、持有，竟共同基於意
    圖營利販賣第一級毒品海洛因之犯意，與年籍不詳、綽號「
    蘋果」之成年男子，以「蘋果」所持有行動電話門號000000
    0000號作為販毒聯絡工具，分別為下列行為：
  (一)邱黃冠仲於98年5 月6 日上午7 時47分許以其所有之000000
    0000門號撥打「蘋果」所有之「0000000000」門號行動電話
    ，聯絡購毒後，由乙○○在會結村會結路「會結營區」附近
    ，販賣價值500 元之海洛因1 包予邱黃冠仲，並當場收取邱
    黃冠仲支付之價金500 元，以此方式販賣第一級毒品海洛因
    1 包予邱黃冠仲。
  (二)楊明郎於98年5 月6 日上午11時28分19秒許以其同居人黃麗
    英為申登人之0000000000門號撥打「蘋果」所有之「000000
    0000」門號行動電話，聯絡購毒後，由乙○○在會結村會結
    路駕訓班後面產業道路旁，販賣價值1,000 元之海洛因1 包
    予楊明郎，並當場收取楊明郎支付之價金1,000 元。
  (三)林育遵於98年5 月6 日上午7 時26分13秒許以其母親林簡寶
    蓮為申登人之0000000000門號撥打「蘋果」所有之「000000
    0000」門號行動電話，聯絡購毒後，由乙○○在會結村會結
    路駕訓班後面產業道路旁，販賣價值1,000 元之海洛因1 包
    予林育遵，並當場收取林育遵支付之價金1,000 元。
二、嗣於99年5 月6 日12時許為警見乙○○駕駛車牌號碼3210-Z
    Q 號自用小客車在「會結營區」前行跡可疑而上前盤查，當
    場扣得供販賣用之海洛因共25小包及注射用針筒24支等物。
三、案經高雄市政府警察局甲○○○分局報告臺灣高雄地方法院
    檢察署檢察官偵查起訴。
    理  由
一、證據能力部分
  (一)高雄市政府警察局甲○○○分局扣押筆錄暨其扣押物品目錄
    （見警卷第19頁至第26頁），其本質上屬公務員本於職權所
    為，其正確性及可信性頗高，如有錯誤亦可請求更正，應屬
    第159 條之4 第1 款由公務員職務上所製作之紀錄或證明文
    書，應具有證據能力。
  (二)現場逮捕照片8 張（見警卷第27頁至第33頁）、高雄市政府
    警察局甲○○○分局查扣手機照片（見警卷第35頁），均係
    傳達照相當時現場情況，而透過照片傳達的情形與現場真實
    情形，在內容上的一致性，透過機械的正確性來加以保障。
    換言之，照片並不存在人對現實情形的知覺、記憶所經常發
    生的表現錯誤，是認照片之性質係非供述證據，並無傳聞法
    則之適用，且於此亦別無證據證明上開照片有經偽造、變造
    之情形，自有證據能力。
  (三)按現行刑事訴訟法關於「鑑定」之規定，除選任自然人充當
    鑑定人外，另設有囑託機關鑑定制度。依同法第198 條、第
    208 條之規定，不論鑑定人或鑑定機關、團體，固均應由法
    院、審判長、受命法官或檢察官視具體個案之需要而為選任
    、囑託，並依第206 條之規定，提出言詞或書面報告，始符
    合同法第159 條第1 項所定得作為證據之「法律有規定」之
    情形。否則所為之鑑定，仍屬傳聞證據。然於司法警察機關
    調查中之案件，為因應實務上，或因量大、或有急迫之現實
    需求，併例行性當然有鑑定之必要者，例如毒品之種類與成
    分、尿液之毒品反應，或者槍彈有無殺傷力等鑑定，基於檢
    察一體原則，得由該管檢察長對於轄區內之案件，以事前概
    括選任鑑定人或囑託鑑定機關、團體之方式，俾便轄區內之
    司法警察官、司法警察對於調查中之此類案件，得即時送請
    先前已選任之鑑定人或囑託之鑑定機關、團體實施鑑定，以
    求時效（法務部92年9 月1 日法檢字第0920035083號函參照
    ，刊載於法務部公報第312 期）。此種由檢察機關概括選任
    鑑定人或概括囑託鑑定機關、團體，再轉知司法警察官、司
    法警察於調查犯罪時參考辦理之作為，法無明文禁止，係為
    因應現行刑事訴訟法增訂傳聞法則及其例外規定之實務運作
    而為。而毒品種類、成分之鑑定，其中海洛因等第一級毒品
    部分，因有全國一致性，係概括囑託調查局負責鑑定，並由
    司法警察官、司法警察於獲案後即將所查扣之第一級毒品拍
    照、包裝、封緘及黏貼獲案毒品電腦管制條碼逕送調查局為
    鑑定，由該局輸入電腦，全程管制、集中保管送鑑毒品，而
    僅檢送鑑定通知書予送鑑機關。凡此，為本院辦案職務上所
    已知之事實。此種由司法警察官、司法警察依檢察官所概括
    選任之鑑定人或囑託鑑定機關、團體所為之鑑定結果，與檢
    察官選任或囑託為鑑定者，性質上並無差異，同具有證據能
    力（最高法院96年度臺上字第2860號判決參照）。本件扣案
    之第一級毒品海洛因已依上開程序規定送由法務部調查局鑑
    定，該局濫用藥物實驗室99年7 月1 日調科壹字第09923014
    790 號鑑定書（見偵卷第175 頁）揆諸前揭說明，自屬「法
    律規定」得為證據者，自有證據能力。
  (四)又按被告以外之人於審判外之陳述，雖不符刑事訴訟法第
    159 條之1 至之4 等4 條之規定，而經當事人於審判程序同
    意作為證據，法院審酌該言詞陳述或書面陳述作成時之情況
    ，認為適當者，亦得為證據；又當事人、代理人或辯護人於
    法院調查證據時，知有刑事訴訟法第159 條第1 項不得為證
    據之情形，而未於言詞辯論終結前聲明異議者，視為有前項
    之同意，同法第159 條之5 定有明文。本案下列所引用之供
    述及非供述證據，業經本院依法踐行調查證據程序，公訴人
    、被告均不爭執各該證據之證據能力，且迄本院言詞辯論終
    結前未就上開證據之證據能力聲明異議，又查無依法應排除
    其證據能力之情形，是後述所引用證據之證據能力均無疑義
    ，依法自有證據能力，均得作為本案證據，併予敘明。
二、上開犯罪事實，業據被告於本院審理中坦承不諱（見本院訴
    字卷第45頁至第46頁、第55頁、第58頁正背面），核與證人
    邱黃冠仲於警詢（見偵卷第49頁至第53頁）及偵查中（見偵
    卷第77頁至第83頁）、楊明郎於警詢（見偵卷第84頁至第88
    頁）及偵查中（見偵卷第108 頁至第110 頁）、林育遵於警
    詢（見偵卷第112 頁至第117 頁）及偵查中（見偵卷第140
    頁至第142 頁）之證述相符，並有高雄市政府警察局甲○○
    ○分局扣押筆錄暨其扣押物品目錄各1 份（見警卷第19頁至
    第26頁）、現場逮捕照片8 張（見警卷第27頁至第33頁）、
    高雄市政府警察局甲○○○分局查扣手機照片（見警卷第35
    頁）、高雄市政府警察局甲○○○分局毒品案件嫌犯通聯記
    錄表（見警卷第37頁）、3210-ZQ 車籍查詢基本資料暨其行
    車駕照（見警卷第47頁）、邱黃冠仲手機號碼0000000000
    之通聯記錄（見偵卷第60頁至第62頁）、楊明郎使用之申請
    人黃麗英手機號碼0000000000通聯記錄（見偵卷第99頁至第
    102 頁）、林育遵使用之申請人林簡寶蓮手機號碼00000000
    00通聯記錄（見偵卷第130 頁至第133 頁）、法務部調查局
    濫用藥物實驗室99年7 月1 日調科壹字第09923014790 號鑑
    定書（偵卷第175 頁）各1 份可稽，足以認定。高雄市政警
    察局甲○○○分局99年7 月16日高市警三一分偵字第099001
    1427號函雖載稱：綽號「蘋果」之人真實姓名為張恩輔、67
    年6 月27日生云云（見偵卷第177 頁），惟此與被告於警詢
    時供陳綽號「蘋果」之男子年約40幾歲等語（見警卷第9頁
    ）不符，是本院仍認被告所指之「蘋果」係年籍不詳、綽號
    「蘋果」之成年男子，併為說明。且毒品之非法交易向為政
    府查禁森嚴且重罰不寬貸之行為，為一般民眾普遍認知之事
    ，倘非有利可圖，被告絕無平白甘冒被查緝重罰之高度風險
    ，而販賣毒品之理，是其販入之價格當較其出售之價格為低
    ，或販入毒品之價格較換取其他財物之價格為低，而有從中
    賺取價差牟利之意圖及事實，應屬合理認定。又販賣毒品係
    違法行為，非可公然為之，亦無公定價格，容易分裝並增減
    份量，而每次買賣之價量，可能隨時依雙方關係深淺、資力
    、需求量及對行情之認知、來源是否充裕、販賣者是否渴求
    資金、查緝是否嚴緊、購買者被查獲時供述購買對象之可能
    風險之評估等，因而異其標準，並機動調整，非可一概論之
    ，是販賣毒品之利得除被告坦承犯行或價量俱臻明確外，委
    難察得其交易實情，然販賣者從價差或量差中牟利之方式雖
    異，惟其販賣行為在意圖營利則屬同一；從而，舉凡有償交
    易，除足以反證其確係另基於某種非圖利本意之關係外，通
    常尚難因無法查悉其販入價格，做為是否高價賣出或換取較
    高價財物之比較，諉以無營利之意思而阻卻販賣犯行之追訴
    。倘被告未因販賣上開毒品而從中牟利，當無冒險購買昂貴
    毒品及耗時費力聯繫之閒情，堪認被告上揭所為，必有從中
    賺取買賣價差牟利之事實，足徵被告主觀上確有賺取價差以
    為營利之不法意圖。由此足認，被告自白與事實相符，被告
    之犯行，洵堪認定，應依法論科。
三、被告行為後，毒品危害防制條例第4 條、第17條於98年5 月
    20日修正公布，針對當次公布之修正條文，未另訂施行日期
    ，至原毒品危害條例條例第36條所規定：「本條例自公布後
    六個月施行。」核其所稱「本條例」係指係92年7 月9 日修
    正公布之該條例，並非指98年5 月20日公布之部分修正條文
    。是98年5 月20日公布之毒品危害防制條例修正條文（下稱
    修正後毒品危害防制條例）之生效日期，應依中央法規標準
    法第13條對於法規生效施行日之規範，自公布日起至第3 日
    即98年5 月22日發生效力。據此，本案應依刑法第2 條第1
    項「按行為後法律有變更者，適用行為時之法律，但行為後
    之法律有利於行為人者，適用最有利於行為人之法律」之規
    定，依「從舊從輕」原則而為比較，爰說明如下：被告行為
    時（均係98年5 月6 日）之毒品危害防制條例第4 條第1 項
    規定：「製造、運輸、販賣第一級毒品者，處死刑或無期徒
    刑；處無期徒刑者，得併科新臺幣1 千萬元以下罰金。」；
    修正後則規定：「製造、運輸、販賣第一級毒品者，處死刑
    或無期徒刑；處無期徒刑者，得併科新臺幣2 千萬元以下罰
    金。」又修正前毒品危害防制條例第17條之規定為：「犯第
    4 條第1 項至第4 項、第5 條第1 項至第4 項前段、第6 條
    第1 項至第4 項、第7 條第1 項至第4 項、第8 條第1 項至
    第4 項、第10條或第11條第1 項、第2 項之罪，供出毒品來
    源，因而破獲者，得減輕其刑」，修正後毒品危害防制條例
    第17條規定：「犯第4 條至第8 條、第10條或第11條之罪，
    供出毒品來源，因而查獲其他正犯或共犯者，減輕或免除其
    刑。犯第4 條至第8 條之罪於偵查及審判中均自白者，減輕
    其刑」，以被告於偵查及審判中均自白上開販賣第一級毒品
    海洛因3 次犯行之情形，綜合比較修正前後之法律規定，以
    修正後之法律有利被告，依刑法第2 條第1 項但書之規定，
    自應一體適用修正後之毒品危害防制條例。
四、論罪科刑
  (一)按刑法修正廢止連續犯之規定後，除具有複次行為外觀之接
    續犯、集合犯仍為一罪評價外，各複次行為當本於一行為一
    罪一罰之原則予以論處。而毒品販賣或轉讓行為，本質上並
    非必然具有複次性，立法者亦無兼包含攝、聚多成一之擬制
    意思，社會通念尤難容忍一再違犯，司法實務採行數罪併罰
    ，已成定論（最高法院98年度台上字第1845號判決參照）。
    核被告所為，係犯修正後毒品危害防制條例第4 條第1 項之
    販賣第一級毒品罪。被告持有第一級毒品海洛因之低度行為
    ，分別為販賣之高度行為所吸收，均不另論罪。被告販賣第
    一級毒品海洛因3 次，犯意各別，行為互殊，應分論併罰。
    公訴意旨認被告上揭販賣第一級毒品犯行應以接續犯論處，
    與上揭說明不合。又共同正犯之成立，祇須具有犯意之聯絡
    ，行為之分擔，既不問犯罪動機起於何人，亦不必每一階段
    犯行，均經參與以自己犯罪之意思而參與，其所參與者雖非
    犯罪構成要件之行為，仍無解於共同正犯之罪責（最高法院
    34年上字第862 號、66年台上字第2527號判例意旨參照）。
    被告與年籍不詳、綽號「蘋果」之成年男子間，就上述販賣
    第一級毒品海洛因3 次犯行，均有犯意聯絡及行為分擔，皆
    為共同正犯。
  (二)被告於偵查及審判中均自白上開販賣第一級毒品海洛因3 次
    之犯行，有本案之警詢、偵訊及本院審理筆錄，附卷可查，
    爰依修正後毒品危害防制條例第17條第2 項規定，均減輕其
    刑。至公訴意旨雖認：被告前因違反懲治盜罪條例案件，於
    96 年6月12日假釋出監付保護管束，並於97年3 月8 日縮刑
    期滿執行完畢後，5 年內再犯本件有期徒刑以上之罪，為累
    犯云云。惟被告上開假釋業經撤銷，被告應不構成累犯，併
    為說明。至被告之辯護人雖為被告辯以：本件被告販賣之毒
    品數量甚少，有刑法第59條情輕法重之情形云云。惟按刑法
    第59條之酌量減輕其刑，必須犯罪另有特殊之原因與環境等
    等，必於犯罪之情狀，在客觀上足以引起一般同情，認為即
    予宣告法定低度刑期，猶嫌過重者，始有其適用，至情節輕
    微，僅可為法定刑內從輕科刑之標準，不得據為酌量減輕之
    理由（最高法院28年上第1064號、45年台上第1165號、51年
    台上第899 號判例意旨參照）。查本件被告本身有施用毒品
    ，並於97年間經觀察勒戒及強制戒治等情，有台灣高等法院
    被告前案紀錄表在卷可查，則被告應明知毒品危害社會甚大
    ，竟猶為上開販賣第一級毒品海洛因3 次之犯行，縱其數量
    非鉅，亦僅屬犯罪情節是否輕微而已，尚無可憫恕之情狀，
    而無刑法第59條之適用，亦附敘明。
  (三)爰審酌被告意圖營個人私利，不顧國家法令，而為上開之販
    賣毒品，嚴重助長毒品氾濫，並足以衍生其他犯罪，嚴重危
    害社會治安及國民健康，所為誠屬不該，惟念及被告所為3
    次販賣第一級毒品海洛因，價值非鉅，數量尚少，犯罪所得
    不多，又被告犯後清楚交待所涉之相關犯罪事實，犯後態度
    良好，及其犯罪之動機、目的、智識程度、生活狀況等一切
    情狀，分別量處如附表所示之刑。又按刑法修正將連續犯、
    牽連犯等規定悉予刪除，考其立法目的，係基於刑罰公平原
    則考量，杜絕僥倖犯罪心理，並避免鼓勵犯罪之誤解，乃改
    採一行為一罪一罰。是定其刑期時，除仍應就各別刑罰規範
    之目的、輕重罪間體系之平衡、整體犯罪非難評價、各行為
    彼此間之偶發性、與被告前科之關聯性、各行為所侵害法益
    之專屬性或同一性、數罪對法益侵害之加重效應、罪數所反
    映之被告人格特性與犯罪傾向、社會對特定犯罪例如一再殺
    人或販毒行為處罰之期待等，為綜合判斷外，尤須參酌上開
    實現刑罰公平性，以杜絕僥倖、減少犯罪之立法意旨，為妥
    適之裁量，倘違背此內部性界限，即屬權利濫用之違法（最
    高法院96年台上第7583號判決意旨參照）。本院考量被告所
    犯上開毒品危害防制條例案件，均係販賣第一級毒品海洛因
    予他人圖利，數量均不多，所侵害法益之同質性相對較高、
    數罪對法益侵害之加重效應較低，及上述定應執行刑之原則
    等情形，並定應執行刑有期徒刑17年6月。
  (四)沒收部分：
１、扣案之第一級毒品海洛因25包（合計淨重4.52公克，合計驗
    餘淨重4.49公克），係屬第一級毒品，有法務部調查局濫用
    藥物實驗室鑑定書1 紙可參（見偵卷第175 頁）。上開第一
    級毒品海洛因25包，應依毒品危害防制條例第18條第1 項前
    段之規定，予以沒收銷燬之。又送驗耗損部分之毒品因業已
    滅失，爰不另宣告沒收銷燬，附此敘明。
２、扣案之包裝上開毒品之包裝袋25只，係用於包裹毒品，防其
    裸露、潮濕，便於攜帶、運輸所用之物，復經法務部調查局
    濫用藥物實驗室將上開包裝袋25只與毒品分別秤重，秤得上
    開毒品合計淨重4.52公克（驗餘淨重4.49公克，空包裝總重
    4.75公克），有該實驗室鑑定書1 紙可參（見偵卷第175 頁
    ），自屬可與毒品析離（最高法院96年台上字第2569號判決
    意旨參照）。且扣案之包裝袋25只，係共同正犯「蘋果」所
    有，業據被告於警詢時供陳明確（見警卷第5 頁），是扣案
    之上開包裝袋25只，應係供渠等為上開販賣第一級毒品海洛
    因之用，應依毒品危害防制條例第19條第1 項之規定宣告沒
    收。
３、行動電話服務須以晶片卡（即SIM 卡）為使用介面，因此電
    信公司於出租行動電話門號予消費者使用時，即同時附帶提
    供晶片卡給消費者作為門號使用之介面，故電信公司接受消
    費者申辦門號並將該門號開通上線時，該晶片卡之所有權已
    移轉於消費者（最高法院98年度台上字第7705號判決意旨參
    照），扣案之行動電話（含門號0000000000號SIM 卡）1 支
    ，係共同正犯「蘋果」所有，並供為上述販賣第一級毒品海
    洛因犯罪使用，業據被告於本院審理時陳述明確（見本院訴
    字卷第44頁）。是扣案之行動電話（含門號0000000000 號
    SIM 卡）1 支，依共同正犯責任共同之原則，應依毒品危害
    防制條例第19條第1 項之規定宣告沒收。
４、被告就上開事實(一)、(二)、(三)販賣第一級毒品海洛因所得500
    元、1000元、1000元，共計2500元，雖未經扣案，然係被告
    與共同正犯「蘋果」販賣海洛因之所得，業據被告供明在卷
    ，應依毒品危害防制條例第19條第1 項規定，與「蘋果」連
    帶沒收，如全部或一部不能沒收時，以其等財產連帶抵償之
    。
５、扣案之500 元係「蘋果」交付被告供其加油所用，並非販毒
    所得之事實，業據被告於警詢時供述明確（見警卷第5 頁）
    ；扣案之車牌號碼3210-ZQ 號自用小客車，車主係李清茂，
    並非被告所有等情，有該車車籍查詢基本資料暨其行車駕照
    各1 份（見警卷第47頁）可參，均不宣告沒收。被告於上揭
    時地所販售之第一級毒品海洛因，已交付予各買受人，依一
    般經驗應已由上開買受人施用完畢，且毒品危害防制條例第
    18條第1 項前段規定查獲之第一、二級毒品，不問屬於犯人
    與否，沒收銷燬之，所稱查獲之毒品，係指犯人被查獲之毒
    品而言，被告已售出之海洛因、甲基安非他命，自應於各買
    受人所犯之罪宣告沒收銷燬，不得於本案宣告沒收銷燬（最
    高法院98年度台上字第1223號判決意旨參照）。至其他扣案
    物000000000000000 號SIM 卡1 張（見高雄市政府警察局甲
    ○○○分局扣押物品目錄表）、注射針筒24支等，核與被告
    上開販賣毒品之行為無涉，均不為沒收之宣告，併為說明。
據上論斷，應依刑事訴訟法第299 條第1 項前段，修正後毒品危
害防制條例第4 條第1 項、第17條第2 項、第18條第1 項前段、
第19條第1 項，刑法第2 條第1 項、第11條前段、第28條、第51
條第5 款，判決如主文。
本案經檢察官丙○○到庭執行職務。
中    華    民    國    99    年    10    月    7     日
                  刑事第二庭    審判長法  官  李政庭
                                      法  官  柯彩燕
                                      法  官  施盈志
以上正本證明與原本無異。
如不服本判決應於收受送達後10日內向本院提出上訴書狀，並應
敘述具體理由；如未敘述上訴理由者，應於上訴期間屆滿後20日
內向本院補提理由書（均須按他造當事人之人數附繕本）「切勿
逕送上級法院」。
中    華    民    國    99    年    10    月    7     日
                                      書記官  林雅婷
附表
┌────┬─────────┬─────────────────────────┐
│犯罪事實│主刑              │從刑（沒收）                                      │
├────┼─────────┼─────────────────────────┤
│事實一(一)│乙○○共同犯販賣第│扣案之第一級毒品海洛因貳拾伍包（合計驗餘淨重4.49公│
│        │一級毒品罪，處有期│克）沒收銷燬。扣案之包裝袋貳拾伍只、行動電話（含門│
│        │徒刑拾伍年肆月。  │號0000000000號SIM 卡）壹支，均沒收。未扣案之共同販│
│        │                  │賣第一級毒品所得新臺幣伍佰元與年籍不詳、綽號「蘋果│
│        │                  │」之成年男子連帶沒收，如全部或一部不能沒收時，以其│
│        │                  │財產連帶抵償之。                                  │
├────┼─────────┼─────────────────────────┤
│事實一(二)│乙○○共同犯販賣第│扣案之第一級毒品海洛因貳拾伍包（合計驗餘淨重4.49公│
│        │一級毒品罪，處有期│克）沒收銷燬。扣案之包裝袋貳拾伍只、行動電話（含門│
│        │徒刑拾伍年陸月。  │號0000000000號SIM 卡）壹支，均沒收。未扣案之共同販│
│        │                  │賣第一級毒品所得新臺幣壹仟元與年籍不詳、綽號「蘋果│
│        │                  │」之成年男子連帶沒收，如全部或一部不能沒收時，以其│
│        │                  │財產連帶抵償之。                                  │
├────┼─────────┼─────────────────────────┤
│事實一(三)│乙○○共同犯販賣第│扣案之第一級毒品海洛因貳拾伍包（合計驗餘淨重4.49公│
│        │一級毒品罪，處有期│克）沒收銷燬。扣案之包裝袋貳拾伍只、行動電話（含門│
│        │徒刑拾伍年陸月。  │號0000000000號SIM 卡）壹支，均沒收。未扣案之共同販│
│        │                  │賣第一級毒品所得新臺幣壹仟元與年籍不詳、綽號「蘋果│
│        │                  │」之成年男子連帶沒收，如全部或一部不能沒收時，以其│
│        │                  │財產連帶抵償之。                                  │
└────┴─────────┴─────────────────────────┘
附錄本判決論罪之法條：
毒品危害防制條例第4 條第1 項製造、運輸、販賣第一級毒品者
，處死刑或無期徒刑；處無期徒刑者，得併科新臺幣2 千萬元以
下罰金。

司法院資訊處製作；財團法人民間司法改革基金會備份。
